【裁判字號】    99,抗,300
【裁判日期】    991206
【裁判案由】    聲請定其應執行刑
【裁判全文】
臺灣高等法院高雄分院刑事裁定           99年度抗字第300號
    抗  告  人
    即  受刑人  林福文
上列抗告人因聲請定其應執行刑案件，不服臺灣高雄地方法院中
華民國99年10月19日裁定（99年度聲字第2084號），提起抗告，
本院裁定如下：
    主  文
抗告駁回。
    理  由
一、本件抗告意旨略以：按新法實施以來，各法院對定其應執行
    刑有不公平之現象，如高等法院97年度上訴字第5195號判決
    ，就被告所涉販賣二級毒品共19罪，合計判刑132 年8 月，
    定應執行刑8 年；臺灣桃園地方法院97年度訴字第1035號判
    決，就所涉詐欺罪共55罪，合計判刑27年6 月，定應執行刑
    5 年6 月，其他諸如強盜等罪亦同。上開重罪與本案相較不
    同者，僅有併案審理與分別審理，並無重大不同，然於定執
    行刑時與上開重罪待遇有天壤之別，為此提起抗告，請求給
    抗告人一個公平合理之裁定云云。
二、原裁定略以：受刑人所犯如附表所示之罪，先後經判處如附
    表所示之刑（其中編號3 、4 曾經本院99年度易字第82號定
    應執行刑7 月，如易科罰金，以新臺幣1 千元折算1 日），
    均經分別確定。茲聲請人聲請定其應執行之刑，本院審核認
    為正當，爰依刑事訴訟法第477 條第1 項，刑法第53條、第
    51條第5 款，裁定其應執行有期徒刑3 年5 月等語。
三、按刑法第53條規定，數罪併罰，有二裁判以上者，依第51條
    之規定，定其應執行之刑。次按，「定執行刑之立法意旨，
    一方面為執行刑之便利，他方面係為受刑人之利益」（最高
    法院84年度台非字第452 號判決意旨參照），且法律上屬於
    自由裁量事項，尚非概無法律性之拘束，在法律上有其外部
    界限及內部界限。前者法律之具體規定，使法院得以具體選
    擇為適當裁判，此為自由裁量之外部界限。後者法院為自由
    裁量時，應考量法律之目的，法律秩序之理念所在，此為自
    由裁量之內部界限。法院為裁判時，二者均不得有所踰越。
    在數罪併罰而有二裁判以上，應定其應執行刑之案件，法院
    所為刑之酌定，固屬自由裁量事項，然對於法律之內、外部
    界限，仍均應受其拘束（最高法院94年度台非字第21號判決
    意旨參照）。
四、經查：本件受刑人所犯如附表編號1 至8 所示各罪，先後經
    臺灣高雄地方法院判決確定在案，此有臺灣高雄地方法院97
    年度審簡字第849 號判決、97年度簡字第365 號判決、97年
    度易字第82號判決、97年度審訴字第1263號判決、97年度審
    訴字第690 號判決、97年度審訴字第2199號判決、97年度審
    簡字第5892號判決及本院被告全國前案紀錄表在卷可稽，嗣
    經檢察官聲請定其應執行之刑，原審法院經審核卷證結果，
    認其聲請為正當，依刑事訴訟法第477 條第1 項，刑法第53
    條、第51條第5 款等規定，裁定其應執行刑為有期徒刑3 年
    5 月。其所定應執行刑係各宣告刑中之刑期最長—有期徒刑
    8 月以上，各刑合併—有期徒刑3 年8 月以下之範圍內，符
    合法律所定之外部性界限；亦未逾自由裁量之內部界限（抗
    告人所犯如附表編號3 、4 ，曾經臺灣高雄地方法院99年度
    易字第82號判決定應執行有期徒刑7 月，合計附表其餘所示
    之罪，各刑合併為有期徒刑3 年6 月），原審裁定經核即無
    不合。本件受刑人抗告意旨以其所列舉之他案，認原審量刑
    有違比例原則云云，惟抗告人所舉案例係屬其他個案審判中
    量刑之情形，並無拘束本案之效力，是抗告意旨，指摘原審
    量刑不當，為無理由，應予駁回。
五、據上論斷，應依刑事訴訟法第412條，裁定如主文。
中    華    民    國    99    年    12    月    6     日
                  刑事第二庭    審判長法  官  林正雄
                                      法  官  邱明弘
                                      法  官  黃壽燕
以上正本證明與原本無異。
如不服本裁定應於送達後5 日內向本院提出抗告狀。
中    華    民    國    99    年    12    月    6     日
                                      書記官  戴志穎

司法院資訊處製作；財團法人民間司法改革基金會備份。
